【裁判字號】    89,易,2583
【裁判日期】    890921
【裁判案由】    賭博
【裁判全文】
臺灣板橋地方法院刑事判決                        八十九年度易字第二五八三號
    公  訴  人  臺灣板橋地方法院檢察署檢察官
    被      告  丁○○
                庚○○
                戊○○
                己○○
                辛○○
                甲○○
                乙○○
                丙○○
右列被告因賭博案件，經檢察官提起公訴（八十九年度偵字第八一五五號），本院判
決如左：
    主  文
丁○○共同以賭博為常業，處有期徒刑捌月。扣案如附表所示之物均沒收。
庚○○共同以賭博為常業，處有期徒刑陸月，如易科罰金以佰元折算壹日。扣案如
附表所示之物均沒收。
戊○○共同以賭博為常業，處有期徒刑肆月，如易科罰金以佰元折算壹日。扣案如
附表所示之物均沒收。
己○○、辛○○連續在公眾得出入之場所賭博財物，各處罰金陸仟元，如易服勞役均
以佰元折算壹日。扣案如附表編號一至五所示之物均沒收。
甲○○、乙○○、丙○○在公眾得出入之場所賭博財物，各處罰金肆仟元，如易服勞
役均以佰元折算壹日。扣案如附表編號一至五所示之物均沒收。
    事  實
一、丁○○前甫於民國八十九年三月三十日因賭博案件，經本院板橋簡易庭（八十九
    年度板簡字第四九一號）判處有期徒刑五月，罰金八千元在案，猶不知悔改，復
    另行起意自八十九年三月中旬起，在臺北縣板橋市○○路○段二七九號「海山釣
    蝦場」內公眾得出入之密室場所，擺設電動賭博機具「皇冠霹靂馬」一大台（可
    供八人同時對賭把玩，含ＩＣ板八塊）、「小丑列車」二台、「王牌對決」三台
    、「滿貫大亨」八台、「動物奇觀」六台、「柏青嫂」二台、「超九」三台、「
    柏青哥」十四台，合計共三十九台（均含ＩＣ板，共四十七塊，另有備用ＩＣ板
    十八塊），由賭客出資以一比一（即新臺幣一百元開一百分）、一比五、一比十
    等不等之比例開分，在機台上按押下注，如押中則依所押注之分數不等倍數得分
    ，未押中則所押分數由機具消失，若不把玩，則以其機台上之積分，按與開分相
    同之比例洗分兌換寄分卡，留待下次把玩，或以寄分卡兌換現金之方式，與不特
    定之賭客賭博財物，賴此賺取賭金營生，以之為常業。庚○○、戊○○明知丁○○係以經營擺設電動賭博機具與人賭博財物營生為常業，仍基於共同之犯意聯絡
    ，分別自八十九年三月、同年四月初起，各以月薪新臺幣（下同）三萬元，受僱
    於丁○○，在上址店內擔任開分員，負責為賭客開分、洗分、兌換寄分卡及現金
    之工作，共同以上開擺設之電動賭博機具，與不特定之賭客賭博財物，賴以為生
    ，並以之為常業。賭客己○○、辛○○則各基於賭博之概括犯意，自八十九年三
    月中旬起至同年四月十七日間，至上址釣蝦場內密室把玩電動賭博機具賭博財物
    多次。嗣於八十九年四月十八日晚上九時五十分許，己○○、辛○○復各承前開
    概括犯意與其他賭客甲○○、乙○○、丙○○，至上址釣蝦場內密室，開分把玩
    上開電動賭博機具，按押下注賭博財物之際，為警當場查獲，並扣得丁○○所有
    供與庚○○、戊○○共同犯罪如附表所示之物。
二、案經臺北縣警察局海山分局報請臺灣板橋地方法院檢察署檢察官偵查起訴。
    理  由
一、訊據被告丁○○、庚○○、戊○○、己○○、辛○○、甲○○、乙○○、丙○○
    均矢口否認有於右揭時地為常業賭博或賭博財物之犯行，辯稱：該店擺設之電動
    機具係純供娛樂，把玩電動機具，所得積分只能兌換寄分卡，留待下次繼續把玩
    ，不能兌換現金，並無賭博情事云云；被告甲○○並辯稱：查獲時伊剛換代幣，
    尚未把玩云云。惟查：
    （一）被告丁○○於警訊時供稱：須熟客才可持寄分卡向伊兌換現金；己○○每
          天都來玩，有向伊兌換過現金；今天被查獲之賭客（即指己○○、辛○○
          、甲○○、乙○○、丙○○等人），伊曾經告訴他們，如果消費久了，可
          持卡向伊換回現金等語（見偵查卷五頁、六頁反面、八頁反面）；又被告
          庚○○於警訊時亦供稱：店中寄分卡之金卡（代表一千元）、銀卡（代表
          五百元）、紅卡（代表一百元）視同現金，可兌換等值之代幣（代表十元
          ），均可以現金方式永續使用，並可以代幣購買店中所販售之飲料、香菸
          、檳榔等商品等語（見偵查卷十一頁）；另被告己○○於警訊時亦供稱：
          把玩「柏青哥」所得之小鋼珠可向該店換回同等值之現金等語（見偵查卷
          十六頁反面），堪見被告丁○○於上址店內擺設電動機具供顧客把玩積分
          ，確可洗分兌換現金或寄分卡，而所兌換之寄分卡亦視同現金，可兌換代
          幣把玩電動機具或購買店中商品，顯見有賭博財物之情。
    （二）其次該店密室設有監視器，供作過濾客人及預防警方取締之用，已據被告
          丁○○於警訊時供述明確（見偵查卷七頁反面）；又其店內對各台電動機
          具均於營業報表詳載交班時之積分，並以攝影機錄影存證，另有帳冊詳載
          每日代幣數、小鋼珠數、機台台面上分數、洗分數等，而客人中彩得分時
          並有中獎賀單張貼祝賀，按果如被告等人所稱僅係把玩娛樂，無關財物利
          益，何須大費周章詳載記錄各台電動機具積分，並錄影存證，而客人中彩
          若無何豐厚利益，又何須隆重貼單賀彩；再觀諸該店營業報表所載，每班
          （每日有早、中、晚三班）零用金均有六萬元，交班時交接金額（含零用
          金、紙鈔、零錢）更高達九萬至十餘萬元之多，衡情若僅係娛樂，焉有其
          每班經營經手之金額可高達十餘萬之金額。徵諸上述等情，可見被告等人
          間應有賭博財物之情。
    （三）另被告甲○○於查獲時有把玩電動賭博機具「皇冠霹靂馬」之情，業經其
          於警方臨檢時及偵查中坦承（見偵查卷二十二頁、六十九頁反面），是其
          於本院調查時翻異前詞辯稱：尚未把玩之情云云，顯係卸責之詞，不足採
          信。再據被告己○○、辛○○、甲○○、乙○○、丙○○等人自承其於查
          獲時開分把玩之金額，少則三百、五百元，多則一千多元，顯均非係為娛
          樂而把玩該機台，蓋如純屬娛樂，焉有人願花費數百元至千元以上之金額
          及無數之時間，把玩只能寄分而無任何所得之電動機具，若其擺設之電動
          機具無射倖性，可供人賭博兌換現金，焉能吸引顧客出資數百元至千元以
          上之金額開分把玩。是上開被告等犯有賭博情事，應屬甚明。
    （四）又被告丁○○於上址釣蝦場密室內，擺設供人把玩賭博之電動賭博機具，
          共達三十九台之多，並僱用被告庚○○、戊○○及其他不詳之人輪班負責
          開、洗分及兌換金錢，而被告庚○○、戊○○二人，以月薪三萬元，專職
          為賭客開、洗分及兌換金錢之工作，是其三人共同賴此賺取賭金營生，以
          之為常業之情甚明。
    （五）此外當場並有如附表所示之營業日報表、帳冊、中獎賀單、中獎錄影帶、
          監視器、賭資、代幣、小鋼珠、寄分卡及電動賭博機具等物扣案可資佐證
          ，是被告上開所辯，均係飾卸之詞，不足採信。本件事證明確，被告等右
          揭之賭博犯行均堪以認定，應予依法論科。
二、核被告丁○○、庚○○、戊○○所為，係犯刑法二百六十七條之常業賭博罪，其
    三人間，有犯意聯絡及行為分擔，為共同正犯；被告己○○、辛○○、甲○○、
    乙○○、丙○○所為，均係犯刑法第二百六十六條第一項前段之賭博罪，其中被
    告己○○、辛○○二人多次犯行，時間緊接，犯罪構成要件相同，顯係基於概括
    之犯意反覆為之，均為連續犯，應依刑法第五十六條規定，以一罪論，並加重其
    刑。至公訴意旨雖就被告辛○○查獲前之多次賭博犯行部分未予敘及，惟該部分
    犯行與起訴部分有連續犯之裁判上一罪關係，為起訴效力所及，本院自得併予審
    究，附此敘明。爰分別審酌被告等人之素行、犯罪之動機、目的、手段、所生之
    危害及犯後匿飾未加悔改等一切情狀，各處以如主文所示之刑，並分別諭知易科
    罰金或易服勞役之折算標準。扣案之如附表編號一至編號五之電動賭博機具（含
    ＩＣ板）、賭資、代幣、小鋼珠、寄分卡，均係當場賭博之器具與在賭檯或兌換
    籌碼處之財物，不問屬於犯人與否，均應依法沒收；又如附表編號六至編號十一
    之營業日報表、營業帳冊、中獎賀單、中獎錄影帶、監視器等物，則均係被告丁○○所有供與被告庚○○、戊○○共同犯罪所用之物，爰分別依被告所犯之罪，
    併予依法宣告沒收。
據上論斷，應依刑事訴訟法第二百九十九條第一項前段，刑法第二十八條、第五十六
條、第二百六十七條、第二百六十六條第一項前段、第二項、第四十一條、第四十二
條第二項、第三十八條第一項第二款，罰金罰鍰提高標準條例第一條前段、第二條，
判決如主文。
本案經檢察官陳孟黎到庭執行職務
中      華      民      國    八十九    年      九      月    二十一    日
                                     臺灣板橋地方法院刑事第六庭
                                         法  官  彭  全  曄
右正本證明與原本無異
如不服本判決應於送達後十日內向本院提出上訴狀
                                         書記官  梁  宜  庭
中      華      民      國    八十九    年      十      月    二        日
附錄本案論罪科刑法條全文：
刑法第二百六十七條
以賭博為常業者，處二年以下有期徒刑，得併科一千元以下罰金。
刑法第二百六十六條
在公共場所或公眾得出入之場所賭博財物者，處一千元以下罰金，但以供人暫時娛樂
之物為賭博者，不在此限。
當場賭博之器具與在賭檯或兌換籌碼處之財物，不問屬於犯人與否，沒收之。
附表：
┌──┬─────────┬────────────┬─────────┐
│編號│物 品 項 目 名 稱 │  數                量  │  備           註 │
├──┼─────────┼────────────┼─────────┤
│ 一 │電動賭博機具      │「小丑列車」  二台      │                  │
│    │（均含ＩＣ板）    │「王牌對決」  三台      │                  │
│    │                  │「滿貫大亨」  八台      │                  │
│    │                  │「動物奇觀」  六台      │                  │
│    │                  │「皇冠霹靂馬」一台      │                  │
│    │                  │            （八人座）  │                  │
│    │                  │「柏青嫂」    二台      │                  │
│    │                  │「超九」      三台      │                  │
│    │                  │「柏青哥」  十四台      │                  │
│    │                  │合計共三十九台（含ＩＣ板│                  │
│    │                  │四十七塊，備用ＩＣ板十八│                  │
│    │                  │塊）│                  │
├──┼─────────┼────────────┼─────────┤
│ 二 │賭資              │新臺幣五千五百元        │                  │
├──┼─────────┼────────────┼─────────┤
│ 三 │代幣              │一千枚                  │                  │
├──┼─────────┼────────────┼─────────┤
│ 四 │小鋼珠            │二千顆                  │                  │
├──┼─────────┼────────────┼─────────┤
│ 五 │寄分卡            │一百零五張              │                  │
├──┼─────────┼────────────┼─────────┤
│ 六 │營業日報表        │十四張                  │                  │
├──┼─────────┼────────────┼─────────┤
│ 七 │營業帳冊          │一本                    │                  │
├──┼─────────┼────────────┼─────────┤
│ 八 │中獎賀單          │十一張                  │                  │
├──┼─────────┼────────────┼─────────┤
│ 九 │中獎錄影帶        │一捲                    │                  │
├──┼─────────┼────────────┼─────────┤
│ 十 │監視器鏡頭        │三個                    │                  │
├──┼─────────┼────────────┼─────────┤
│十一│監視器螢幕        │三台                    │                  │
└──┴─────────┴────────────┴─────────┘


司法院資訊處製作；財團法人民間司法改革基金會備份。
